【裁判字號】    92,簡上,59
【裁判日期】    920509
【裁判案由】    不當得利
【裁判全文】
臺灣臺中地方法院民事判決  九十二年度簡上字第五九號
    上  訴  人  中華商業銀行東興分行
    法定代理人  丙○○
    訴訟代理人  乙○○
    被上訴人    甲○○
右當事人間請求不當得利事件，上訴人對於中華民國九十一年十二月二十三日本院豐
原簡易庭九十一年度豐簡字第七四二號第一審判決提起上訴，經被上訴人為訴之變更
，本院判決如左：
    主      文
上訴人應給付冒用「陳惠雄」名義於上訴人銀行開立０三三─一０─0000000
─一─００帳戶之不詳姓名者新台幣壹拾壹萬元，並由被上訴人代位受領。
第二審訴訟費用由上訴人負擔。
    事      實
甲、上訴人方面：
一、聲明：如主文所示。
二、陳述：對被上訴人變更訴之聲明主張予以認諾。
三、證據：援用第一審所提證據。
乙、被上訴人方面：
一、聲明：如主文所示。
二、陳述：除與原審判決記載相同者，茲引用之外，補稱：本件訴訟標的變更為代位
    行使冒用「陳惠雄」名義在上訴人銀行開立０三三─一０─0000000─一
    ─００帳戶之不詳姓名者，對上訴人銀行之消費寄託返還請求權。
三、證據：援用第一審所提證據。
    理      由
一、按簡易程序上訴時，不得將原訴變更或追加他訴，但經他造同意者，不在此限，
    民事訴訟法第四百三十六條之一第三項準用同法第四百四十六條第一項前段規定
    甚明。查本件被上訴人於第一審起訴時原依不當得利法律關係，請求上訴人給付
    被上訴人新台幣（以下同）十一萬元，嗣於本件第二審訴訟進行中，變更聲明為
    ：上訴人應給付冒用「陳惠雄」名義於上訴人銀行開立０三三─一０─0000
    000─一─００帳戶之不詳姓名者十一萬元，並由被上訴人代位受領上開金錢
    。核屬訴之變更，既經上訴人當庭表示同意，依前揭法條所示，應予准許，合先
    敘明。
二、被上訴人起訴主張略稱：原告於九十一年十一月間，因廉價手機之廣告，遭不詳
    姓名年籍者之詐欺，將十一萬元款項，匯入該不詳姓名年籍者冒用訴外人陳惠雄
    ，在上訴人銀行開立之０三三─一０─0000000─一─００帳戶內，為此
    本於侵權行為法律關係，請求代位行使冒用陳惠雄名義開立上揭帳戶之不詳姓名
    者對上訴人銀行之消費寄託返還請求權等語。
三、上訴人於本院言詞辯論時，對被上訴人前揭聲明主張當庭予以認諾，依民事訴訟
    法第三百八十四條之規定，即應為上訴人敗訴之判決，是被上訴人之請求應予准
    許。從而被上訴人請求上訴人應給付冒用「陳惠雄」名義於上訴人銀行開立０三
    三─一０─0000000─一─００帳戶之不詳姓名者十一萬元，並由被上訴
    人代位受領，為有理由，應予准許，爰為判決如主文所示。
四、據上論結，上訴人之上訴為有理由，依民事訴訟法第四百三十六條之一第三項、
    第四百六十三條、第三百八十四條、第七十八條，判決如主文。
中      華      民      國    九十二    年      五      月      九      日
                              臺灣臺中地方法院民事第四庭
~B審判長法      官  張恩賜
~B      法      官  陳添喜
~B      法      官  王有民
右為正本係照原本作成
不得上訴。
中      華      民      國    九十二    年      五      月     十三     日
~B法院書記官  黃珮華


司法院資訊處製作；財團法人民間司法改革基金會備份。
